【裁判字號】    98,台上,4841
【裁判日期】    980827
【裁判案由】    妨害自由
【裁判全文】
最高法院刑事判決            九十八年度台上字第四八四一號
上  訴  人  甲○○
選任辯護人  張蓁騏律師
上列上訴人因妨害自由案件，不服台灣高等法院台南分院中華民
國九十八年六月二十五日第二審判決（九十八年度上訴字第四七
九號，起訴案號：台灣嘉義地方法院檢察署九十七年度偵字第七
六九三號），提起上訴，本院判決如下：
    主  文
上訴駁回。
    理  由
按刑事訴訟法第三百七十七條規定，上訴於第三審法院，非以判
決違背法令為理由，不得為之。是提起第三審上訴，應以原判決
違背法令為理由，係屬法定要件。如果上訴理由書狀並未依據卷
內訴訟資料，具體指摘原判決不適用何種法則或如何適用不當，
或所指摘原判決違法情事，顯與法律規定得為第三審上訴理由之
違法情形，不相適合時，均應認其上訴為違背法律上之程式，予
以駁回。本件原判決認定上訴人甲○○與蔡賢忠（已判刑確定）
共同基於剝奪他人行動自由之犯意聯絡，於民國九十七年十月十
一日凌晨一時三十分許，由上訴人駕車搭載蔡賢忠，在嘉義縣民
雄鄉某處見Ａ女獨自騎機車，認有機可乘，遂駕車尾隨，駛至同
鄉東湖村四十六號前，即攔截Ａ女所騎機車，並由蔡賢忠下車，
著手欲將Ａ女拉進小客車內。因Ａ女奮力抵抗、尖叫，上訴人乃
下車協助，與蔡賢忠共同欲將Ａ女強拉上車。適許嘉升駕車經過
，聞Ａ女求救聲，停車查看，上訴人見事跡敗露，始與蔡賢忠駕
車逃離，致未得逞等情。爰維持第一審論處上訴人共同剝奪他人
行動自由未遂罪刑之判決，駁回其於第二審之上訴，已敘明所憑
之證據及認定之理由；從形式上觀察，並無判決違背法令之情形
存在。再查共同實施犯罪行為之人，在合同意思範圍以內，各自
分擔犯罪行為之一部，相互利用他人之行為，以達其犯罪之目的
者，即應對於全部所發生之結果，共同負責。原判決本其確認之
事實，以上訴人與蔡賢忠就上開犯行具有犯意聯絡，行為分擔，
為共同正犯，理由內已加說明，自無上訴意旨所稱事實不明、理
由不備或理由矛盾等之違法情事。又刑法第五十七條所定科刑應
審酌之情狀，並非犯罪構成要件之事實，以經自由證明為已足。
原判決採憑嘉義縣民雄鄉調解委員會調解書影本及公務電話紀錄
，認上訴人雖與Ａ女達成民事和解，但上訴人所為犯行已造成Ａ
女心理上很大陰影等情，資為量刑審酌事項之一，與卷內資料並
無不合。上訴意旨謂第一審法院對於公務電話紀錄，未給予上訴
人陳述意見之機會，於法有違云云，亦非適法之第三審上訴理由
。其上訴為違背法律上之程式，應予駁回。
據上論結，應依刑事訴訟法第三百九十五條前段，判決如主文。
中    華    民    國  九十八  年    八    月  二十七  日
                      最高法院刑事第十庭
                          審判長法官  花  滿  堂
                                法官  黃  正  興
                                法官  陳  東  誥
                                法官  林  錦  芳
                                法官  洪  昌  宏
      本件正本證明與原本無異
                                      書  記  官
中    華    民    國  九十八  年    八    月  三十一  日
                                                      V


司法院資訊處製作；財團法人民間司法改革基金會備份。
